臺灣桃園地方法院刑事判決　　　　　　 93年度簡上字第319號
公　訴　人　臺灣桃園地方法院檢察署檢察官
上　訴　人　甲○○　男　34歲（民國59年3月20日生）
　　　　　　　　　　　號三樓
上上訴人因傷害案件，不服本院桃園簡易庭九十三年度桃簡字第
六七九號中華民國九十三年七月二十九日第一審簡易判決（聲請
簡易判決處刑案號：九十三年度偵字第一００九號），提起上訴
，本院管轄第二審之合議庭判決如下：
    主      文
上訴駁回。
    事實及理由
一、本件經本院管轄第二審之合議庭審理結果，認第一審以上訴
    人即被告甲○○犯刑法第二百七十七條第一項傷害罪，判處
    拘役三十日，並准以三百元折算一日易科罰金，經核其認事
    用法及量刑均無不當，應予維持，並引用第一審判決書記載
    之事實、證據及理由（如附件）。
二、本件上訴人即被告對於其於民國九十二年八月二十九日二十
    時許，在其桃園縣蘆竹鄉大華村建國二十村三八號住處，與
    告訴人丙○○因車禍賠償款事宜發生爭執，雙方發生拉扯等
    情，於本院審理時坦承不諱，惟其辯稱：伊不是故意要傷害
    告訴人，是雙方在拉扯中告訴人自己摔倒而受傷云云。經查
    ，被告於上開時間、地點，有拉住告訴人之右前臂，將告訴
    人摔向牆壁，致使告訴人頭部撞牆後摔倒，腰部並撞擊牆邊
    放置之椅子的扶手，因而受有右前臂、右腰瘀傷之傷害一節
    ，業據證人即告訴人丙○○證稱：... 被告跟我起爭執，他
    很生氣地把我往牆壁那邊撞，剛好牆壁那邊有一張椅子，我
    的頭撞到牆壁，腰就撞到椅子扶手的位置等語（見本院九十
    三年十二月二十一日審判筆錄第七頁），而證人即在現場目
    擊之證人乙○○亦證稱：（問：被告有無將告訴人推倒在地
    ？）有，告訴人剛進來的時候，被告有將她推倒，告訴人的
    腰部有去撞到椅子扶手的下面等語（見本院九十三年十二月
    二十一日審判筆錄第六頁），並有診斷證明書影本一紙附卷
    可稽，故被告有拉住告訴人右前臂，並將其摔向牆壁，致使
    告訴人腰部撞擊牆邊放置之椅子的扶手而受傷一事，堪可認
    定，足見被告前開所為確有傷害告訴人之故意，其所辯稱：
    伊無傷害告訴人之故意，是雙方拉扯中告訴人自己摔倒受傷
    云云，顯係卸責之詞，不可採信。原審認事用法，核無不當
    ，上訴人仍不服本院第一審判決，提起上訴，顯無理由，應
    予駁回。
據上論斷，應依刑事訴訟法第四百五十五條之一第三項、第三百
六十八條、第三百七十三條，判決如主文。
本案經檢察官張啟聰到庭執行職務。
中  　華　　民　　國　　93　　年　　12　　月　　31　　日
                  臺灣桃園地方法院刑事第五庭
                      審判長法  官  潘政宏
                            法　官　周炳全
                            法  官  張明儀
正本證明與原本無異。
如不服本判決，應於送達後10日內，向本院提出上訴狀。
                            書記官　王嘉麒
中　　華　　民　　國　　93　　年　　12　　月　　31　　日
